臺灣高雄地方法院刑事裁定　　　　　　 110年度聲字第2107號
聲請人　即
選任辯護人　陳崇善律師
上列聲請人因被告謝泓承違反毒品危害防制條例案件（本院110
年度訴字第22號），聲請交付法庭錄音光碟，本院裁定如下：
    主  文
聲請駁回。
    理  由
一、聲請意旨略以：聲請人受被告謝泓承委任為選任辯護人，為
    依法得聲請檢閱或閱覽卷宗之人，聲請人為充分了解本件案
    件審理過程相關陳述，依法聲請複製並交付歷次法庭錄音光
    碟資料等語。
二、按當事人及依法得聲請閱覽卷宗之人，因主張或維護其法律
    上利益，得於開庭翌日起至裁判確定後6 個月內，繳納費用
    聲請法院許可交付法庭錄音或錄影內容；前開法庭之錄音、
    錄影及其利用保存等相關事項之辦法，由司法院定之，法院
    組織法第90條之1 第1 項前段、第90條之3 定有明文。又法
    庭錄音或錄影內容為訴訟資料之一部分，為提升司法品質，
    增進司法效能，並參考行政程序法第46條第1 項但書規定，
    允宜賦予當事人及依法得聲請閱覽卷宗之人，因主張或維護
    其法律上利益，得於開庭後相當期間內，繳納費用聲請法院
    許可交付法庭錄音或錄影內容，以維其訴訟權益；法庭錄音
    或錄影內容載有在庭陳述人員之錄音或錄影資訊，涉及他人
    個資，為兼顧法庭公開與保護個人資訊之衡平性，避免法庭
    錄音或錄影內容遭人惡意使用（例如：提供娛樂之用，或上
    網供不特定人點閱收聽），仍應由法院審酌其聲請是否具有
    法律上利益而為許可與否之決定（法院組織法第90條之1 立
    法理由參照）。司法院依法院組織法第90條之3 規定訂定「
    法庭錄音錄影及其利用保存辦法」，該辦法第8 條第1 項規
    定，當事人及依法得聲請閱覽卷宗之人，因主張或維護其法
    律上利益，聲請交付法庭錄音或錄影內容時，應敘明理由，
    由法院為許可與否之裁定。又法院對於交付法庭錄音、錄影
    內容之聲請，認有不備程序或未附理由，而其情形可以補正
    者，應定期間先命補正，不得逕予駁回；法院為駁回或限制
    交付內容之裁定者，應以書面附具理由為之，亦為法院辦理
    聲請交付法庭錄音錄影內容應行注意事項第2 點第3 項、第
    5 點第3 項所明定。是依上開法規之規定，當事人及依法得
    聲請之人聲請交付法庭錄音或錄影內容光碟時，應敘明「因
    主張或維護其法律上利益」之理由，由法院為許可與否之裁
    定，並非當事人及依法得聲請之人聲請交付法庭錄音光碟，
    法院無須審酌即應准許。
三、經查，本件聲請人聲請交付法庭錄音，其聲請內容僅記載「
    為充分了解本件案件審理過程相關陳述，特依法聲請鈞院准
    許複製並交付歷次法庭錄音光碟」等語，並未敘明有何具體
    主張或維護其法律上利益。本院因而於民國110 年9 月27日
    裁定命聲請人於補正裁定送達後5 日內補正聲請理由，該裁
    定正本業於110 年10月1 日送達聲請人，此有本院送達證書
    在卷可稽，然聲請人迄今未補正聲請理由，因聲請人未具體
    陳明有何為主張或維護其法律上利益之事由，本院自無從審
    酌聲請人之聲請是否有「因主張或維護其法律上利益」之必
    要性存在，揆諸前揭說明，聲請人之聲請與上開規定尚有未
    合，應予駁回。
四、依刑事訴訟法第220 條，裁定如主文。
中    華    民    國   110    年    10    月    15    日
                  刑事第十庭    審判長法  官  曾鈴媖
　
                                      法  官  蔣文萱
　
                                      法  官  吳俞玲
以上正本證明與原本無異。
如不服本裁定，應於收受送達後5 日內向本院提出抗告狀。
中    華    民    國   110    年    10    月    15    日
                                      書記官  張傑琦